【裁判字號】    99,易,229
【裁判日期】    990630
【裁判案由】    傷害
【裁判全文】
臺灣嘉義地方法院刑事判決               99年度易字第229號
公  訴  人  臺灣嘉義地方法院檢察署檢察官
被      告  甲○○
上列被告因傷害案件，經檢察官提起公訴（99年度偵字第1966號
），本院判決如下：
    主  文
甲○○傷害人之身體，處有期徒刑肆月，如易科罰金，以新臺幣
壹仟元折算壹日。
    犯 罪 事 實
一、甲○○於民國99年1月3日上午7時40分許，在嘉義縣中埔鄉
    和美村後庄15之5號前，因賣雞肉而與丙○○○發生口角，
    竟基於普通傷害之犯意，先將丙○○○推倒後，再出手毆打
    丙○○○，致其受有左手及左手腕挫傷、左側肩膀挫傷疑韌
    帶受損等傷害。
二、案經丙○○○訴由嘉義縣警察局中埔分局報請臺灣嘉義地方
    法院檢察署檢察官偵查起訴。
    理  由
壹、程序部分：
    按被告以外之人於審判外之陳述，雖不符刑事訴訟法第159
    條之1至第159條之4傳聞證據得為證據之例外規定，而經當
    事人於審判程序同意作為證據，法院審酌該言詞陳述或書面
    陳述作成時之情況，認為適當者，亦得為證據，刑事訴訟法
    第159條之5第1項定有明文。查本案認定事實所引用之言詞
    及書面陳述證據，經本院於審理時提示被告表示同意作為證
    據使用，本院審酌該陳述證據之取得過程並無瑕疵，與本案
    待證事實間復具有相當之關聯性，自得採為證據，合先敘明
    。
貳、實體部分：
一、認定犯罪事實所憑之證據及理由：
    訊據被告甲○○固坦承於99年1月3日上午7時40分許，在嘉
    義縣中埔鄉和美村後庄15之5號前，因賣雞肉而與丙○○○
    發生口角等情，惟矢口否認有何傷害犯行，辯稱：並未毆打
    被害人，由於案發當日下雨，其攤位前有斜坡，其與被害人
    發生口角後拉扯，被害人因而跌倒云云置辯。經查：
(一)證人即被害人丙○○○證稱：於案發時地其欲向被告買一隻
    雞及5隻雞爪，因其要求該5隻雞爪需秤重計價，被告不高興
    ，即表示不買了，並走出攤位對其辱罵，且以雙手推其左手
    臂，導致跌倒在地，其站立後，被告又以拳頭毆打其左手臂
    ，造成左手手臂及手腕等處受傷(警卷第5頁)。而查被害人
    受有左手及左手腕挫傷、左側肩膀挫傷疑韌帶受損等傷害，
    亦有財團法人天主教聖馬爾定醫院診斷證明書附卷可稽( 警
    卷第10頁)。證人丙○○○所述遭毆打之部位與前揭診斷證
    明書記載之傷勢吻合，足見證人丙○○○所述堪信為真實。
(二)又在場目睹之證人乙○○亦證稱於前揭案發時地，被害人遭
    被告推倒在地，被害人爬起來後，被告並以手毆打被害人(
    警卷第8頁、本院卷第40頁)。其證述之情節與被害人所述遭
    毆打之情節相同，足見被告推倒被害人，嗣並加以毆打之事
    實應堪認定。而被告雖辯稱證人乙○○與其有恩怨，故意陷
    害其入罪(本院卷第60頁)。然查，證人乙○○所述與被害人
    之指訴情節相同，且亦與診斷證明書之傷勢相符，尚難認為
    證人乙○○之證詞係無中生有，故意陷被告入罪之詞。另經
    本院到場勘驗之結果，證人乙○○擺設之攤位即在被告擺設
    攤位之對面，因而在被告攤位前發生之毆打事實，證人應可
    清楚而無誤的見到發生之過程，此有現場位置圖及相片可稽
    (本院卷第45頁、第48頁)，足見證人乙○○之證述，尚難認
    為係杜撰欲陷害被告之詞。
(三)被告雖辯稱案發當日下雨，其攤位前有斜坡，且斜坡溼滑，
    其與被害人發生口角後拉扯，被害人因而跌倒云云。經本院
    到現場勘驗，被告攤位前確有斜坡，然斜坡之幅度不大，又
    被告攤位之上方亦有屋頂，與屋頂交接處亦有黑色細網狀之
    布幔緊接屋頂，此有相片可稽(本院卷第47頁)。又據被告稱
    當日有毛毛細雨，下了一整夜(本院卷第39頁)。然既然只是
    毛毛細雨，且被告之攤位上有屋頂及布幔，其攤位被雨水浸
    溼之可能性甚低。又被告稱其拉扯被害人手上之塑膠袋，被
    害人因而在斜坡滑倒，並往後倒地(警卷第2頁、本院卷第39
    頁)，此項辯稱亦有可議之處，蓋被告先辯稱其拉扯被害人
    手上塑膠袋時，被害人並未用力(本院卷第39頁)，嗣則稱被
    害人有用力(本院卷第60頁)，前後所述已有矛盾，且如果被
    害人沒有用力，則該等斜坡並非十分陡峭，被害人應無拉力
    使其往後倒；而如果被害人有用力，然依被告所述其拉扯一
    下，即把塑膠袋拉回(本院卷第60頁)，則拉扯之力量係往被
    告之方向，亦不致於導致被害人往後倒，故被告所述顯然不
    實。
(四)依上所述，被告所辯顯係卸責之詞，不足採信，本件事證明
    確，犯行洵可認定，應依法論科。
二、論罪科刑之理由：
    核被告所為，係犯刑法第277條第1項傷害罪。爰審酌被告士
    校畢業之智識程度，現從事市場攤販，僅因買賣雞肉之細故
    ，即推倒被害人，並徒手毆打被害人成傷，而被害人受有左
    手及左手腕挫傷、左側肩膀挫傷疑韌帶受損等傷害，被告犯
    後猶意圖卸責，且尚未與被害人和解等一切情狀，量處如主
    文所示之刑，並諭知易科罰金之折算標準。
據上論斷，應依刑事訴訟法第299條第1項前段，刑法第277條第1
項、第41條第1項前段，刑法施行法第1條之1第1項、第2項前段
，判決如主文。
本案經檢察官陳昭廷到庭執行職務。
中    華    民    國    99    年    6     月    30    日
                  刑事第六庭    法  官  黃義成
以上正本證明與原本無異。
如不服本判決應於收受判決後10日內向本院提出上訴書狀，並應
敘述具體理由；其未敘述上訴理由者，應於上訴期間屆滿後20日
內向本院補提理由書（均須按他造當事人之人數附繕本）「切勿
逕送上級法院」。告訴人或被害人如對於本判決不服者，應具備
理由請求檢察官上訴，其上訴期間之計算係以檢察官收受判決正
本之日期為準。
中    華    民    國    99    年    6     月    30    日
                                書記官  許睿軒
附錄本判決論罪法條：
刑法第277條第1項
傷害人之身體或健康者，處 3 年以下有期徒刑、拘役或 1 千元
以下罰金。

司法院資訊處製作；財團法人民間司法改革基金會備份。
